臺灣高等法院民事裁定
111年度聲字第464號
聲  請  人  聯鏵股份有限公司

法定代理人  程鹿玲  


上列聲請人因與相對人財政部北區國稅局、經濟部國際貿易局間
第三人異議之訴等事件（本院110年度上更一字第88號）提起上
訴，聲請訴訟救助，本院裁定如下：
    主  文
聲請駁回。
    理  由
一、按「當事人無資力支出訴訟費用者，法院應依聲請，以裁定
    准予訴訟救助。但顯無勝訴之望者，不在此限。」「無資力
    支出訴訟費用之事由，應釋明之。」「釋明事實上之主張者
    ，得用可使法院信其主張為真實之一切證據。但依證據之性
    質不能即時調查者，不在此限。」民事訴訟法第107條第1項
    、第109條第2項、第284條分別定有明文。所謂無資力，係
    指窘於生活，且缺乏經濟信用者而言（最高法院43年台抗字
    第152號裁判參照）。當事人曾在下級審法院繳納裁判費，
    而於訴訟進行中，不能釋明其經濟狀況確有重大變遷，法院
    不得遽認其無支出訴訟費用之資力（最高法院83年度台聲字
    第345號裁定參照）。法院調查聲請人是否無資力支出訴訟
    費用，專就聲請人提出之證據為之，如聲請人並未提出證據
    ，即應將其聲請駁回，無依職權調查或定期命補正之必要（
    最高法院88年度台抗字第161號裁定參照）。
二、本件聲請人不服本院民國111年8月23日110年度上更一字第8
    8號判決提起上訴，主張因遭扣押之1712.283兩黃金及新臺
    幣（下同）28,961,200元現金，為聲請人營運所需，系爭黃
    金及現金遭扣押後，聲請人無法繼續營運，而向主管機關聲
    請停業至今，已無資力再次繳納上訴裁判費142萬351元，並
    提出聲明上訴狀及經濟部商業司商工登記公示資料查詢服務
    查詢單以為釋明。惟查，上開聲明上訴狀僅釋明聲請人對原
    審判決不服之理由，而依該經濟部商業司商工登記公示資料
    查詢單，僅能得知聲請人聲請自111年7月22日起至112年7月
    21日間停業之事實，然聲請人公司之現有固定資產及現金狀
    況為何？均未見聲請人提出可使本院信其主張為真實之證據
    以為釋明，尚無從認定聲請人於提起上訴時之資力狀況已達
    於無資力之狀態。此外，聲請人復未提出其他能即時調查之
    證據，以釋明其無資力支出訴訟費用之主張為真實，依前揭
    說明，本件聲請人訴訟救助，為無理由，應予駁回。
三、據上論結，本件聲請為無理由，爰裁定如主文。
中　　華　　民　　國　　111 　年　　10　　月　　7 　　日
                  民事第十一庭  
                        審判長法  官  李慈惠
                              法  官  吳燁山
                              法  官  鄭貽馨
正本係照原本作成。
如不服本裁定，應於收受送達後10日內向本院提出抗告狀，並應
繳納抗告費新臺幣１千元。
中　　華　　民　　國　　111 　年　　10　　月　　7 　　日
　　　　　　　　　　　　　    書記官  郭晋良